

mgouviaux@gmail.com

30 rue Josesph Rey 38000 Grenoble

Mé le 01/05/1999

Français

Permis B

Grenoble

0651919312

Réseaux sociaux

in

@martin-gouviaux-1b95681b7/

Langues

Anglais

Compréhension orale et écrite élevée, expression orale et écrite élevée

Allemand

Niveau Lycée

Centres d'intérêts

Développer des bots python

Lecture

Jeux vidéos

Moba / aventure / ect.

Tir a l'arc

Voyages

Irlande : Séjour de 1 an de 2019

a 2020

Atouts

Aisance a l'orale

Energique

Altruiste

A l'écoute

Martin GOUVIAUX

Recherche d'alternance pour l'année 2022/2023 dans le domaine de la programmation informatique

Jeune homme de 22 ans féru de jeux vidéos et d'univers fantastiques. Après avoir passé un an en Irlande j'ai repris mes études, bien déterminé à réaliser mes rêves.

Diplômes et Formations

Bachelor IT / Diplome d'ingenieur

EPSI, Grenoble, France De septembre 2020 à juillet 2023

Licence Informatique et maths appliquées

DLST - université grenoble alpes, Grenoble, France De septembre 2017 à juillet 2019

Bac Scientifique spécialité science de l'ingenieur

Lycée Champollion, Grenoble De septembre 2015 à juillet 2017

Expériences professionnelles

Stagiaire informatique

SCHNEIDER ELECTRIC INDUSTRIES SAS, Eybens, France De mai 2022 à juillet 2022

J'ai assisté l'équipe d'E-Mobility dans des taches diverses, de l'analyse de données a la programmation de scripts en Python et C#

Stage Développeur / Design Informatique

LSI Technologies, Saint-Égrève, France De janvier 2022 à février 2022

Mise a jour de l'apparence et amélioration de l'ergonomie de l'application Chronosat FullPilot en WLangage (Windev)

Employé Libre Service

Super U, Grenoble, France De septembre 2021 à mai 2022

Travail étudiant de 12h par semaines les week-ends

Stage technicien informatique

RAYNET, Grenoble, France D'avril 2021 à mai 2021

Stage de 2 mois au service informatique.

Mise en place de la solution LAPS sur les server de l'entreprise;

Préparation de switchs Cisco.

Dépannage des utilisateurs

Sales Assistant

Reynolds, Dublin, Irlande De décembre 2019 à mai 2020

Kitchen Porter

Debenhams, Dublin, Irlande D'octobre 2019 à mai 2020

Compétences Informatique

Python
Utilisé dans un projet personnel qui est en constante amélioration C
C#
Utilisé dans des projets personnels ainsi que des projets scolaires
JavaScript
PHP / PHP Sympfony
SQL